臺灣屏東地方法院刑事判決　　　　　　　 99年度易字第770號
公　訴　人　臺灣屏東地方法院檢察署檢察官
被　　　告　沈國雄
　　　　　　宋鴻文
上列被告因竊盜等案件，經檢察官提起公訴（99年度偵字第7113
號），因被告於準備程序中就被訴事實為有罪之陳述，經告知簡
式審判程序之旨，並聽取當事人之意見後，經本院合議庭裁定由
受命法官獨任進行簡式審判程序，茲判決如下：
    主  文
沈國雄攜帶兇器竊盜，累犯，處有期徒刑柒月。
宋鴻文搬運贓物，累犯，處有期徒刑月，如易科罰金，以新台
幣壹仟元折算壹日。
    事  實
一、沈國雄前於民國96年間因竊盜案件，經臺灣高等法院高雄分
    院以96年度上易字第253 號判決判處有期徒刑1 年10月確定
    ，於97年9 月8 日因縮短刑期假釋出監並付保護管束，於97
    年10月6 日保護管束期滿，假釋未經撤銷，而以已執行完畢
    論。宋鴻文前於97年間因違反毒品危害防制條例案件，經本
    院以97年度訴字第360 號判決判處有期徒刑1 年確定，於98
    年7 月15日因縮短刑期執行完畢出監。
二、沈國雄因宋鴻文之邀，於99年7 月27日與宋鴻文同至坐落屏
    東縣萬巒鄉○○路34號後檳榔園旁之田地工作，詎沈國雄竟
    意圖為自己不法所有，於同日下午4 時10分許，攜帶其所有
    客觀上足以對人生命、身體構成威脅而屬兇器之活動扳手1
    支，至該檳榔園內，持上開扳手拆卸該檳榔園內許坤地所有
    之噴水頭18個〈起訴書誤載為分水頭，價值約新臺幣（下同
    ）2,000 元〉而竊取之，得手後將之置於宋鴻文使用之車牌
    號碼N7E-237 號重型機車置物箱內。宋鴻文則明知沈國雄持
    有之上開噴水頭為沈國雄竊得之贓物，竟仍基於搬運贓物之
    犯意，騎乘上開機車搭載沈國雄並同載運上開噴水頭，前往
    址設屏東縣內埔鄉○○路14號劉麗雪經營之發興號資源回收
    場變賣。嗣因劉麗雪查覺上開噴水頭來路不明，乃報警處理
    而查獲，並扣得上開噴水頭18個（業經許坤地領回）。
三、案經許坤地訴由屏東縣政府警察局內埔分局報請臺灣屏東地
    方法院檢署檢察官偵查起訴。
    理  由
一、按除被告所犯為死刑、無期徒刑、最輕本刑為3 年以上有期
    徒刑之罪或高等法院管轄第一審案件者外，於法院行準備程
    序進行中，被告先就被訴事實為有罪之陳述時，審判長得告
    知被告簡式審判程序之旨，並聽取當事人、代理人、辯護人
    及輔佐人之意見後，裁定進行簡式審判程序；受命法官行準
    備程序，與法院或審判長有同一之權限，刑事訴訟法第273
    條之1 第1 項、第279 條第2 項前段分別定有明文。查本件
    被告沈國雄、宋鴻文所犯非為死刑、無期徒刑、最輕本刑為
    3 年以上有期徒刑之罪或高等法院管轄第一審案件，其於本
    院100 年1 月25年日準備程序進行中，先就前揭被訴事實為
    有罪之陳述（見本院卷第83頁反面、第84頁），經受命法官
    告知簡式審判程序之旨，並聽取當事人之意見後，本院合議
    庭認無不得或不宜改依簡式審判程序進行之處，爰依刑事訴
    訟法第273 條之1 第1 項，裁定本件由受命法官獨任進行簡
    式審判程序。並依刑事訴訟法第159 條第2 項、第273 條之
    2 規定，本件不適用同法第159 條第1 項關於傳聞法則之規
    定，證據調查亦不受同法第159 條第1 項、第161 條之2 、
    第161 條之3 、第163 條之1 及第164 條至第170 條規定之
    限制，合先敘明。
二、上揭事實，業據被告2 人於偵查中、本院準備程序及審理時
    坦承不諱（見偵卷第7 至9 頁，本院卷52頁反面、第53頁、
    第83頁反面、第84頁、第87頁反面），核與證人即告訴人許
    坤地於警詢時證述：伊所有之噴水頭18個，係於99年7 月27
    日14時許在屏東縣萬巒鄉○○村○○路34號後之檳榔園遭竊
    ，價值約2,000 元等語，證人即發興號資源回收場經營者劉
    麗雪於警詢時證稱：被告2 人拿噴水頭18個至伊經營址設屏
    東縣內埔鄉○○村○○路14號之發興號資源回收場變賣等語
    相符，並有屏東縣政府警察局內埔分局扣押筆錄1 份、扣押
    物品目錄表1 紙、告訴人出具之贓物認領保管單、現場照片
    8 張附卷可稽（分見警卷第10至12、14、31至34頁）。上揭
    證據，均足補強被告2 人之自白，堪信被告2 人任意自白與
    事實相符，應屬真實。從而本件事證明確，被告2 人上揭犯
    行，洵堪認定，應依法論科。
三、按行為後法律有變更者，適用行為時之法律。但行為後之法
    律有利於行為人者，適用最有利於行為人之法律，刑法第2
    條第1 項定有明文。查被告沈國雄於99年7 月27日為本案犯
    行，其行為後刑法第321 條第1 項規定業於100 年1 月26日
    修正公布，並自同月28日起生效施行，該條項法定刑於修正
    前規定「6 月以上、5 年以下有期徒刑」，修正後則規定「
    6 月以上、5 年以下有期徒刑，得併科新臺幣十萬元以下罰
    金」，是修正後該條項法定刑增加得併科罰金之處罰，經比
    較修正前後之刑法第321 條第1 項條文，被告沈國雄行為後
    之規定並未較有利，故應適用被告沈國雄行為時之規定，合
    先敘明。次按刑法第321 條第1 項第3 款之攜帶兇器竊盜罪
    ，係以行為人攜帶兇器竊盜為其加重條件，此所謂兇器，其
    種類並無限制，凡客觀上足對人之生命、身體、安全構成威
    脅，具有危險性之兇器均屬之，且祇須行竊時攜帶此種具有
    危險性之兇器為已足，並不以攜帶之初有行兇之意圖為必要
    ，最高法院著有79年度台上字第5253號判例供參。本件被告
    沈國雄用以行竊之活動扳手1 支雖未扣案，然既足供其拆卸
    物品所用，當係質地堅硬之物，客觀上足對人之生命、身體
    構成威脅，而具有危險性，俱屬兇器無疑。是核被告沈國雄
    所為，係犯修正前刑法第321 條第1 項第3 款之攜帶兇器竊
    盜罪。核被告宋鴻文所為，係犯刑法第349 條第2 項之搬運
    贓物罪。被告2 人分別有前揭事實欄一所載科刑執畢紀錄，
    被告沈國雄於97年10月6 日保護管束期滿，假釋未經撤銷，
    而以已執行完畢論，被告宋鴻文於98年7 月15日因縮短刑期
    執行完畢，有臺灣高等法院被告前案紀錄表2 份在卷可按（
    見本院卷第9 至34頁），被告2 人受有期徒刑之執行完畢，
    5 年以內故意再各犯本件有期徒刑以上之罪，均為累犯，俱
    應依刑法第47條第1 項規定，加重其刑。爰審酌被告沈國雄
    不思己力求財，行竊他人財物，漠視他人財產權益，被告宋
    鴻文搬運贓物，便利沈國雄銷贓，助長竊盜風氣，行為均有
    不該，惟念被告2 人均坦承犯行，態度尚佳，告訴人亦已領
    回遭竊之物，有贓物認領保管單在卷供參（見警卷第14頁）
    ，所受損害尚微，復衡被告2 人犯罪之動機、目的、手段等
    一切情狀，分別量處如主文所示之刑，並就被告宋鴻文部分
    ，諭知易科罰金之折算標準，以示儆懲。未扣案之活動扳手
    1 支，雖為被告沈國雄所有並供其犯本案所用，惟已不知去
    向，業據被告沈國雄供承在卷（見本院卷第52頁反面），且
    無證據證明現尚存在，衡情應已滅失，又非屬違禁物，爰不
    予宣告沒收。
據上論斷，應依刑事訴訟法第273 條之1 第1 項、第299 條第1
項前段，刑法第2 條第1 項前段、第321 條第1 項第3 款（修正
前）、第349 條第2 項、第47條第1 項、第41條第1 項前段，刑
法施行法第1 條之1 ，判決如主文。
本案經檢察官陳立興到庭執行職務。
中    華    民    國    100   年    2     月    8    日
                  刑事第五庭  法  官  黃柏霖
以上正本證明與原本無異。
如不服本判決應於收受判決後10日內向本院提出上訴書狀，並應
敘述具體理由；其未敘述上訴理由者，應於上訴期間屆滿後20日
內向本院補提理由書（均須按他造當事人之人數附繕本）「切勿
逕送上級法院」。
中    華    民    國   100    年    2     月    8     日
                              書記官  史安琪
附錄論罪科刑法條：刑法第321條第1項第3款、第349條第2項。
中華民國刑法第321條
（加重竊盜罪）
犯竊盜罪而有下列情形之一者，處 6 月以上、5 年以下有期徒
刑，得併科新臺幣 10 萬元以下罰金：
一、侵入住宅或有人居住之建築物、船艦或隱匿其內而犯之者。
二、毀越門扇、牆垣或其他安全設備而犯之者。
三、攜帶兇器而犯之者。
四、結夥三人以上而犯之者。
五、乘火災、水災或其他災害之際而犯之者。
六、在車站、埠頭、航空站或其他供水、陸、空公眾運輸之舟、
    車、航空機內而犯之者。
前項之未遂犯罰之。
中華民國刑法第349條
（普通贓物罪）
收受贓物者，處 3 年以下有期徒刑、拘役或 5 百元以下罰金。
搬運、寄藏、故買贓物或為牙保者，處 5 年以下有期徒刑、拘
役或科或併科 1 千元以下罰金。
因贓物變得之財物，以贓物論。